臺灣板橋地方法院刑事判決　　　　　　　 96年度訴字第280號
公　訴　人　臺灣板橋地方法院檢察署檢察官
被　　　告　甲○○
（原名張康琳）
指定辯護人　應明銓律師
上列被告因違反槍砲彈藥刀械管制案件，經檢察官提起公訴（95
年度偵字第23455 號），本院判決如下：
    主  文
甲○○未經許可持有仿BERETTA 廠92FS型半自動手槍改造之改造
手槍，處有期徒刑年肆月，併科罰金新台幣伍萬元，罰金如易
服勞役，以新台幣仟元折算壹日。扣案之仿BERETTA 廠92FS型
半自動手槍改造之改造手槍壹支（含彈匣壹個，槍枝管制編號00
00000000號）及具直徑約8.9mm 金屬彈頭之土造子彈顆均沒收
。
    事  實
一、甲○○明知可發射子彈具有殺傷力之改造手槍及子彈，均屬
    槍砲彈藥刀械管制條例所定之管制物品，非經中央主管機關
    之許可，均不得無故寄藏，竟自不詳時日起，從姓名、年籍
    不詳之成年人處取得可發射子彈具有殺傷力之改造手槍1 支
    （含彈匣1 個，槍枝管制編號0000000000號）及具有殺傷力
    之改造子彈4 顆（其中1 顆經鑑定試射而已不具子彈結構）
    後，將上開槍、彈藏放於其位在臺北縣新莊市○○○街60
    號1 樓住處廚房之天花板上。嗣於95年10月11日晚上7 時30
    分許，為警持搜索票在上址查獲，並扣得上開改造手槍1 把
    （含彈匣1 個）及改造子彈4 顆。
二、案經臺北縣政府警察局中和分局報請臺灣板橋地方法院檢察
    署檢察官偵查起訴。
    理  由
一、訊據被告甲○○固承認於住處為警查獲上揭改造手槍及改造
    子彈，並有該等槍、彈扣案可資佐證，惟矢口否認有何持有
    槍、彈犯行，辯稱：我不知道住處廚房天花板上藏有槍、彈
    ，應係丙○○自行藏放於該處，且該址設有藥局，有些客人
    會借用廁所而進出上開藏有槍、彈之處云云。惟查：
（一）扣案之槍、彈經送內政部警政署刑事警察局鑑驗，經以性
      能檢驗法、試射法鑑驗結果，認手槍零件係仿BERETTA 廠
      92FS型半自動手槍製造之槍枝，更換土造金屬槍管而成之
      改造手槍，機械性能正常，可擊發適用子彈，認具殺傷力
      ；改造子彈4 顆，認均係具直徑約8.9mm 金屬彈頭之土造
      子彈，經採樣1 顆試射，可擊發，認具殺傷力等情，業據
      該局以95年10月25日刑鑑字第0950154377號鑑驗通知書函
      明在卷。
（二）被告雖以前揭情詞置辯，然查，證人即執行本案搜索之員
      警蔡志達於本院96年10月5 日審理時到庭結證稱：我有參
      與本案搜索之執行。當初是有線報指出被告住處有毒品及
      通緝犯，我們勘察現場後，發現該址前面為藥局，出入複
      雜；我曾假裝是客人進入藥局，當時聽到該址後面有許多
      人之喧嘩聲，但因為我在前面藥局的部分，完全看不到後
      面的情形，那裡前、後有隔間，僅留有一個通道。搜索當
      天到了現場，我們出示證件及搜索票表明來意後，曾故意
      叫被告去開燈讓他有機會離開一下，因為根據經驗，受搜
      索人通常會趁此時湮滅證據，因而洩露證物所在。被告遂
      到該址後面開燈，當時他不小心踢到鐵製容器發出聲音，
      我就過去問他在幹什麼，他說沒什麼，我就請被告打開電
      燈，這時我注意到廚房天花板有空隙，我先搜索其他地方
      一會兒後，便爬上廚房流理台，一爬上去就看到天花板上
      有一個黑色包包，我遂將之取出並打開，發現裡面是一把
      槍。我問被告這是什麼，他說不知道，我就將包包放回天
      花板上拍照後再拿下來等語；再查，搜索現場的隔間、陳
      設及藏放扣案槍、彈處所之情狀，有搜索現場照片7 幀及
      現場圖1 紙附卷可稽。綜上可知，上址除前面為藥局外，
      後面則為客廳、廚房等私人空間，前、後兩部分有隔間相
      隔，僅有一通道供通行之用，是後面客廳、廚房部分仍屬
      較為私人之生活空間，其公眾性自不若前面藥局強。雖被
      告稱有許多人會來藥局借廁所使用而進入後面廚房部分，
      惟衡情藏匿槍枝之人，若非將槍枝藏匿在其事實上據有管
      領力之場所，即是將之交託予值得信任之人藏放，以便有
      需要時取用及避免暴露槍械所在及持有人，難以想像有藉
      機至藥局上廁所而任意藏匿該處廚房天花板之情形，是被
      告此部分所辯，實與常理相悖甚遠。被告嗣雖又稱上開槍
      、彈應係其友人丙○○趁其不注意時自行藏放於前開處所
      云云，然證人丙○○在偵查中已否認前揭槍、彈為其所有
      ，況縱認該等槍、彈確係丙○○所有，徵諸被告自承上址
      為其所承租、使用，且與家人均住在該處等語，及前揭證
      人蔡志達所述其需爬上廚房流理台始能取出裝有扣案槍、
      彈包包之證詞，足以推知丙○○亦必須輔以階梯或爬上流
      理台方能將上開裝有槍、彈之包包置入天花板上，不惟動
      作明顯，時間花費亦較久，並非以不顯眼之動作在數秒內
      即可完成，是衡情身為場所主人之被告豈有毫無所悉之可
      能？又據證人蔡志達上開證述可知，其一爬上流理台後即
      可看見天花板上藏有包包，則難認對該址有實際管領力且
      確實住居該處之被告竟始終未發現上開槍、彈之存在，從
      而，應認被告確實知悉其住處廚房天花板上藏有扣案槍、
      彈，其所辯不知情乙節並無足取。
（三）綜上所述，本件事證明確，被告持有具殺傷力之扣案槍、
      彈犯行明確，應依法論科。至被告雖聲請傳訊證人乙○○
      ，證明上開槍、彈係丙○○所有，惟無論上開槍、彈是否
      為丙○○所有，均無解於其持有槍、彈犯行之成立，本院
      認無傳訊之必要，併此敘明。
二、核被告所為，係犯槍砲彈藥刀械管制條例第8 條第4 項之未
    經許可持有可發射子彈具殺傷力之改造手槍罪及同條例第12
    條第4 項之未經許可無故持有子彈罪。被告於同一時地，以
    一持有行為觸犯上開二罪名，為想像競合犯，應依刑法第55
    條規定從情節較重之未經許可持有可發射子彈具殺傷力之改
    造手槍罪處斷。爰審酌被告持有槍、彈，對社會治安危害甚
    大，惟無證據證明扣案槍、彈曾用以犯罪，及其素行、犯罪
    動機、目的、手段、犯罪後否認犯罪之態度等一切情狀，量
    處如主文所示之刑，併科罰金部分並諭知如易服勞役之折算
    標準，以資懲儆。又扣案之仿BERETTA 廠92FS型半自動手槍
    製造後改造之改造手槍1 支（含彈匣1 個）及具直徑約8.9m
    m 金屬彈頭之土造子彈3 顆，均屬違禁物，應予宣告沒收。
    另直徑8.9 mm金屬彈頭土造子彈1 顆經鑑定試射後已不具子
    彈結構，已非違禁物或供犯罪所用之物，毋庸宣告沒收，附
    此敘明。
據上論斷，應依刑事訴訟法第299 條第1 項前段，槍砲彈藥刀械
管制條例第8 條第4 項、第12條第4 項，刑法第11條前段、第55
條、第42條第3 項、第38條第1 項第1 款，判決如主文。
本案經檢察官陳伯均到庭執行職務。
中　　華　　民　　國　　96　　年　　10　　月　　19　　日
                  刑事第十庭審判長法　官  侯志融
                  　　　　　　　　法　官  楊博欽
                  　　　　　　　　法　官  歐陽漢菁
以上正本證明與原本無異
如不服本判決應於送達後10日內向本院提出上訴狀
                                  書記官　李崇文
中　　華　　民　　國　　96　　年　　10　　月　　22　　日
附錄本案論罪科刑法條全文：
槍砲彈藥刀械管制條例第8條
未經許可，製造、販賣或運輸鋼筆槍、瓦斯槍、麻醉槍、獵槍、
空氣槍或第4 條第1 項第1 款所定其他可發射金屬或子彈具有殺
傷力之各式槍砲者，處無期徒刑或5 年以上有期徒刑，併科新臺
幣1 千萬元以下罰金。
未經許可，轉讓、出租或出借前項所列槍枝者，處5 年以上有期
徒刑，併科新臺幣1 千萬元以下罰金。
意圖供自己或他人犯罪之用，而犯前二項之罪者，處無期徒刑或
7 年以上有期徒刑，併科新臺幣1 千萬元以下罰金。
未經許可，持有、寄藏或意圖販賣而陳列第1 項所列槍枝者，處
3 年以上10年以下有期徒刑，併科新臺幣700 萬元以下罰金。
第 1 項至第 3 項之未遂犯罰之。
槍砲彈藥刀械管制條例第12條
未經許可，製造、販賣或運輸子彈者，處1 年以上7 年以下有期
徒刑，併科新台幣500 萬元以下罰金。
未經許可，轉讓、出租或出借子彈者，處6 月以上5 年以下有期
徒刑，併科新台幣300 萬元以下罰金。
意圖供自己或他人犯罪之用，而犯前二項之罪者，處3 年以上10
年以下有期徒刑，併科新台幣700 萬元以下罰金。
未經許可，持有、寄藏或意圖販賣而陳列子彈者，處5 年以下有
期徒刑，併科新台幣300 萬元以下罰金。
第 1 項至第 3 項之未遂犯罰之。
